臺灣高雄地方法院刑事判決　　　　　　　　　　　　九十三年度易字第一五一二號
　　公　訴　人　臺灣高雄地方法院檢察署檢察官
　　被　　　告　甲○○
右列被告因違反商標法等案件，經檢察官聲請簡易判決處刑（聲請簡易判決處刑案號
：九十三年度偵字第二九九０號），本院認應適用通常程序判決如左：
    主      文
甲○○連續明知為未得商標權人同意，而於同一商品，使用相同之註冊商標之商品而
販賣，處拘役伍拾日，如易科罰金，以參百元折算壹日，扣案如附表一、附表二所示
之仿冒商標商品均沒收。
    事      實
一、甲○○明知如附表一、二所示之各商標圖樣，係附表一、二所示各商標專用權人
    先後向經濟部中央標準局（現改制為經濟部智慧財產局）註冊登記取得商標專用
    權，使用於附表一、二所示各該商標專用範圍之商品上，迄今仍在附表一、二所
    示之專用期間內，任何人未經前開商標專用權人之同意，不得於同一商品使用相
    同於如附表一所示各該註冊商標於商品上，亦不得於同一商品使用近似於附表二
    所示各註冊商標於商品，致消費者混淆誤認之虞。甲○○竟基於販賣營利之概括
    犯意，自民國（下同）九十三年一月五、六日間起，即將於九十二年七、八月間
    向不詳姓名年籍年約三十多歲男子，在高雄縣橋頭鄉仕隆夜市處，如附表一、二
    所示各該商品之販入價格，購入該等未經前開商標專用權人之同意擅自於同一商
    品使用相同於附表一商標專用權人註冊登記如附表一所示商標圖樣之如附表一所
    示品名之仿冒商標商品，以及未經前開商標專用權人同意擅自於同一商品使用近
    似附表二所示之商標圖樣於附表二所示之仿冒商標商品，致消費者混淆誤認之虞
    ，連續多次以附表一、二所示各該種類商品之賣出價格，在高雄縣茄萣鄉○○路
    茄萣菜市場內設攤販賣，出售予不特定顧客以牟利。嗣於九十三年一月十日上午
    十時二十分許，在高雄縣茄萣鄉○○路茄萣菜市場內設攤處為警查獲，並扣得如
    附表一、二所示之物。
二、案經內政部警政署保安警察第二總隊移送臺灣高雄地方法院檢察署檢察官偵查起
    訴。
    理      由
一、右開事實，業據被告甲○○坦承不諱，核與前開各商標專用權人之代理人丙○○
    、戴仲懋二人於警詢時指訴之情節相符，並扣得如附表一、二查扣商品欄所示之
    仿冒商標商品足稽，且有查獲現場及查扣商品之照片共計三十八張（警卷第四一
    ～四九頁）該等仿冒商品所仿冒（含附表一之相同及附表二近似）之商標，均有
    各該商標之註冊登記資料、鑑定證明書及鑑定書等附卷可憑，至附表二所示之皮
    帶一條，經核諸卷附該條皮帶之皮帶頭照片（即警卷第四六頁最右上角所示照片
    ），並核對本院關於「ＬＶ」商標之註冊登記資料（本院簡字卷第二三、二四頁
    ），關於皮帶頭及皮帶之商標專用範圍商品，該圖樣與本案查扣之商品使用商標
    之圖樣，並非全然相同之商品，是本院認附表二之商品部分，僅得認係近似商標
    之仿冒商品，公訴人均認係相同商標之仿冒商品，尚有誤會，是本案事證明確，
    被告犯行堪予認定。
二、核被告甲○○所為，係犯商標法第八十二條之販賣仿冒商標商品罪。被告以一販
    賣行為，侵害多數商標專用權人之權利（包含附表一使用相同商標，及附表二使
    用近似商標之情形），為想像競合犯，依刑法第五十五條規定從一販賣仿冒商標
    商品罪處斷。又被告所為多次販賣仿冒商標之商品予不特定人之行為，時間緊接
    ，所犯罪名相同，顯係出於概括之犯意為之，為連續犯，依刑法第五十六條之規
    定以一連續販賣仿冒商品罪論，並加重其刑。爰審酌被告前曾因違反商標法之犯
    行，業由臺灣高雄地方法院檢察署檢察官以九十二年度偵字第一九一七０號處分
    不起訴，有該案不起訴處分書列印本一份附卷足參（偵卷第一一頁），未幾，又
    為本案犯行，顯見其素行非佳，且商標具有辨識商品來源之功能，企業均投入相
    當之時間及資金於商品之行銷及品質之改良，以使其商標得具有代表一定品質及
    商譽之效果，被告為圖小利，擅為販賣仿冒商標之商品，對於商標權人之權益自
    已構成侵害，惟因其販賣種類非少，但數量不多，且販賣時間不長所生實害尚輕
    ，又其犯後於審理時坦承犯行，態度良好等一切情狀，量處如主文所示之刑，並
    諭知易科罰金折算標準，以示懲儆。至扣案之如附表一及附表二所示仿冒商標商
    品，不問屬於犯人與否，均依商標法第八十三條規定沒收之。
三、聲請簡易判決處刑意旨又以：被告甲○○於前開時、地販賣仿冒如附表三所示之
    仿冒如附表三之商標專用權人申請註冊如附表所示三商標名稱商標之商品，並遭
    警於右述時、地查獲，因認侵害附表三所示商標專用權人之商標權云云。
  （一）按「犯罪事實應依證據認定之，無證據不得認定犯罪事實。」又「不能證明
        被告犯罪者，應諭知無罪之判決」，刑事訴訟法第一百五十四條第二項、第
        三百零一條第一項定有明文。
  （二）惟查：附表三編號一之商標專用權人從未就襪子類之商品申請為任何商標之
        商標專用範圍內，至附表三編號二之商標專用權人所申請之商標僅使用於酒
        類及皮包、皮夾、手提包等類商品為其商標之專用範圍，業經本院勘驗屬實
        ，製有勘驗筆錄附卷可證（本院簡字卷第一五頁），且有本院調取附卷之附
        表三編號二商標註冊登記資料足參（本院簡字卷第二一、二二頁），然簡易
        判決處刑書中將附表三編號二之外套誤列為附表一編號五所示之「ＢＵＲＢ
        ＥＲＲＹ」外套一類，自有誤認，是以被告所販賣之附表三所示商品，尚難
        認有何侵害商標專用權人之商標權之情形，此外又查無其他積極證據足認有
        該犯行，原應為無罪之諭知，惟聲請簡易判決處刑意旨認此部份與前開科刑
        部分為連續犯，具有裁判上一罪之關係，爰不另為無罪之諭知。
依刑事訴訟法第四百五十二條、第二百九十九條第一項，商標法第八十二條、第八十
三條，刑法第十一條前段、第五十六條、第五十五條、第四十一條第一項前段，罰金
罰鍰提高標準條例第二條，判決如主文。
本案經檢察官乙○○到庭執行職務。
中　　　華　　　民　　　國　　九十三　　年　    　十二　　月　　十五　　日
                                臺灣高雄地方法院刑事第三庭
                                    審判長法  官  黃仁松
                                          法  官  陳玉聰
                                          法  官  高思大
右為正本，係照原本作成，證明與原本無異。
如不服本判決，應於判決送達後十日內向本院提出上訴狀，上訴於台灣高等法院高雄
分院（須附繕本）。
                                          書記官  蔡語珊
中　　　華　　　民　　　國　　九十三　　年　　 十二 　　月　　二十三　　日
附錄本判決論罪之法條
商標法第八十一條第一款：
未得商標權人或團體商標權人同意，有下列情形之一者，處三年以下有期徒刑、拘役
或科或併科新臺幣二十萬元以下罰金：
一　於同一商品或服務，使用相同之註冊商標或團體商標者。
商標法第八十二條：
明知為前條商品而販賣、意圖販賣而陳列、輸出或輸入者，處一年以下有期徒刑、拘
役或科或併科新臺幣五萬元以下罰金。
